vi: Loại nút chặn: Nút bần; Pha lê; Thủy tinh; Không có; Nắp vặn; Silicon; Thép không gỉ; Khác
pt-BR: Tipo de rolha: Cortiça; Cristal; Vidro; Nenhum; Tampa de rosca; Silicone; Aço inoxidável; Outro
es: Tipo de tapón: Corcho; Cristal; Vidrio; Ninguno; Tapa de rosca; Silicona; Acero inoxidable; Otros
th: ประเภทจุกปิด: ไม้ก๊อก; คริสตัล; แก้ว; ไม่มี; ฝาเกลียว; ซิลิโคน; เหล็กสเตนเลส; อื่นๆ
ro-RO: Tipul dopului: Plută; Cristal; Sticlă; Niciunul; Capac înșurubat; Silicon; Oțel inoxidabil; Altele
nl: Stoppertype: Kurk; Kristal; Glas; Geen; Schroefdop; Siliconen; Roestvrij staal; Overig
pl: Typ korka: Korek; Kryształ; Szkło; Brak; Zakrętka; Silikon; Stal nierdzewna; Inne
pt-PT: Tipo de tampa: Cortiça; Cristal; Vidro; Nenhum; Tampa de rosca; Silicone; Aço inoxidável; Outro
sk-SK: Typ zátky: Korok; Krištáľ; Sklo; Žiadne; Skrutkovací uzáver; Silikón; Nehrdzavejúca oceľ; Iné
it: Tipo di chiusura: Sughero; Cristallo; Vetro; Nessuna; Tappo a vite; Silicone; Acciaio inossidabile; Altro
sl-SI: Vrsta zapirala: Pluta; Kristal; Steklo; Brez; Navojni zamašek; Silikon; Nerjavno jeklo; Druga
zh-CN: 塞子类型: 软木; 水晶; 玻璃; 无; 螺旋盖; 硅胶; 不锈钢; 其他
tr: Tıpa tipi: Mantar; Kristal; Cam; Yok; Vidalı kapak; Silikon; Paslanmaz çelik; Diğer
ru: Тип пробки: Пробковая; Хрустальная; Стеклянная; Нет; Винтовая; Силиконовая; Из нержавеющей стали; Другая
sv: Typ av stopp: Kork; Kristall; Glas; Inga; Skruvkork; Silikon; Rostfritt stål; Annat
hu: Dugó típusa: Parafa; Kristály; Üveg; Egyik sem; Csavaros kupak; Szilikon; Rozsdamentes acél; Egyéb
bg-BG: Тип стопер: Корк; Кристал; Стъкло; Няма; Винтова капачка; Силикон; Неръждаема стомана; Друго
cs: Typ zátky: Korek; Křišťál; Sklo; Bez zátky; Šroubovací; Silikon; Nerezová ocel; Jiné
ja: ストッパーの種類: コルク; クリスタル; ガラス; なし; ねじ蓋; シリコーン; ステンレススチール; その他
da: Stoptype: Kork; Krystal; Glas; Ingen; Skruelåg; Silikone; Rustfrit stål; Andet
en: Stopper type: Cork; Crystal; Glass; None; Screw cap; Silicone; Stainless steel; Other
el: Τύπος πώματος: Φελλός; Κρύσταλλο; Γυαλί; Κανένα; Βιδωτό καπάκι; Σιλικόνη; Ανοξείδωτο ατσάλι; Άλλο
fr: Type de bouchon: Liège; Cristal; Verre; Aucune; Bouchon à vis; Silicone; Acier inoxydable; Autre
hr-HR: Vrsta stopera: Pluto; Kristal; Staklo; Nema; Navojni čep; Silikon; Nehrđajući čelik; Ostalo
fi: Suljintyyppi: Korkki; Kristalli; Lasi; Ei mikään; Kierrekorkki; Silikoni; Ruostumaton teräs; Muu
nb: Stoppetype: Kork; Krystall; Glass; Ingen; Skrukork; Silikon; Rustfritt stål; Annet
zh-TW: 瓶塞類型: 軟木; 水晶; 玻璃; 無; 螺旋蓋; 矽膠; 不銹鋼; 其他
ko: 마개 유형: 코르크; 결정; 유리; 없음; 나사캡; 실리콘; 스테인리스 스틸; 기타
lt-LT: Kamščio tipas: Kamštiena; Krištolas; Stiklas; Nėra; Užsukamas dangtelis; Silikonas; Nerūdijantysis plienas; Kita
de: Stopfentyp: Kork; Kristall; Glas; Keine; Schraubverschluss; Silikon; Edelstahl; Sonstiges